【裁判字號】    90,易,895
【裁判日期】    901228
【裁判案由】    竊盜
【裁判全文】
臺灣臺中地方法院刑事判決                            九十年度易字第八九五號
    公  訴  人  臺灣臺中地方法院檢察署檢察官
    被      告  戊○○
    選任辯護人  周黛婕
    被      告  甲○○
右被告等因竊盜案件，經檢察官提起公訴（九十年度偵字第二四八八號），及移送併
案審理（臺灣彰化地方法院檢察署九十年度偵字第八七號、臺灣臺中地方法院檢察署
九十年度偵字第七五八九號），本院判決如左：
    主  文
戊○○共同連續攜帶兇器，毀越牆垣，於夜間侵入住宅竊盜，處有期徒刑貳年。扣案
之油壓剪壹支、未扣案之螺絲起子壹支及六角扳手壹支均沒收。
甲○○共同攜帶兇器，毀壞安全設備竊盜，處有期徒刑柒月。扣案之油壓剪壹支沒收
。
    事  實
一、戊○○前曾於民國八十九年五月十一日，因竊盜案件，經臺灣彰化地方法院判處
    有期徒刑一年六月，緩刑四年，緩刑期內交付保護管束確定，猶不知悔改，僅因
    一時缺錢花用，竟意圖為自己不法之所有，並基於概括之犯意，先後於八十九年
    十一月二十六日晚間九時十分許、九十年一月五日凌晨四時許及九十年三月二十
    七日凌晨零時許，夥同各具有共同基於意圖為自己不法所有之犯意聯絡之乙○○
    （另案由臺灣臺中地方法院檢察署檢察官偵查中）、甲○○及丁○○（另案由臺
    灣臺中地方法院檢察署檢察官偵查中），連續於如附表編號一、二、三所示之時
    間、地點，攜帶或屬其所有，或分屬乙○○、丁○○所有客觀上足以對人之生命
    、身體造成危險性之如附表所示之六角扳手一支、螺絲起子一支及油壓剪一支等
    兇器，並以如附表編號一、二、三所示之方法，竊取如附表編號一、二、三所示
    之物品。
二、案經臺中縣警察局烏日分局報請臺灣臺中地方法院檢察署檢察官偵查起訴，及彰
    化縣警察局和美分局報請臺灣彰化地方法院檢察署檢察官移送併為審理與臺灣臺
    中地方法院檢察署檢察官移送併為審理。
    理  由
一、右揭如附表編號一、二、三所示之事實及如附表編號二所示之事實，業據被告戊○○、甲○○二人於本院審理時均坦承不諱，核與被害人即獻麒紡織公司之總務
    黃梅香、丙○○、己○○等人於警訊中及本院審理時（指丙○○）所指述之失竊
    情相符，並經證人即如附表編號三所示之共犯丁○○於本院審理時到庭結證屬實
    ，並有內政部警政署刑事警察局九十年一月十六日（九十）刑紋字第四三三二號
    鑑驗書附卷及油壓剪一支扣案足資佐證，足認被告二人之自白核與事實相符，足
    堪採信。又被告二人所持以行竊之油壓剪一支與被告戊○○與乙○○、丁○○所
    持以行竊之六角扳手一支及螺絲起子一支，在客觀上均已足以對他人之生命、身
    體（如頸部、眼睛等）構成威脅，而具有危險性，自均係屬兇器無誤。另被告戊○○均供承係因缺錢花用始下手行竊如附表編號一、二、三所示之物品（詳見本
    院九十年十二月十九日審判筆錄），而被告甲○○亦供承行竊如附表編號二所示
    之物品係為供銷贓變現花用（詳見九十年度偵字第二四八八號偵查卷第四十二頁
    ），顯見被告二人均有為自己不法所有之意圖甚明，本件事證明確，被告二人犯
    行均洵堪認定。
二、按附加於門上之鎖係屬安全設備之一種（最高法院六十四年度第四次刑庭庭推總
    會決議一意旨參照）；又已進入大門室內之住宅或建築物內部之諸門，不論是房
    間門、廚房門、通往陽台之落地鋁製玻璃門，則亦均係屬其他安全設備。故核被
    告戊○○所犯如附表編號一之竊盜犯行，係犯刑法第三百二十一條第一項第三款
    之攜帶兇器竊盜罪；如附表編號二之竊盜犯行，係犯刑法第三百二十一條第一項
    第二款、第三款之攜帶兇器毀壞安全設備竊盜罪；如附表編號三之竊盜犯行，係
    犯刑法第三百二十一條第一項第一款、第二款、第三款之攜帶兇器毀越牆垣於夜
    間侵入住宅竊盜罪。另被告甲○○如附表編號二之竊盜犯行，則係犯刑法第三百
    二十一條第一項第二款、第三款之攜帶兇器毀壞安全設備竊盜罪。又被告戊○○
    就如附表編號一、二、三之犯行，各與該同案共犯乙○○、甲○○及丁○○有犯
    意聯絡及行為分擔，均為各該附表編號一、二、三之共同正犯。另公訴人就被告
    戊○○、甲○○二人所共犯如附表編號二之犯行，於起訴事實中雖認應另有觸犯
    刑法第三百二十一條第一項第一款之於夜間侵入住宅竊盜罪嫌，然經本院當庭質
    證人即被害人丙○○則結證稱：工廠是獨戶，下班後就沒有人在了，也沒有守衛
  等語（詳見本院九十年十二月十九日審判筆錄），是以該「幸辰工業社鑄鐵廠」
    自非屬於住宅及有人居住之建築物，惟此僅係加重條件之減少，毋庸變更起訴法
    條，併予敘明。又此附表編號二部分公訴人認被告戊○○、甲○○二人以破壞門
    鎖之方式侵入「幸辰工業社鑄鐵廠」係屬破壞門扇竊盜，容亦有所誤會（詳見上
    述最高法院決議意旨）。又公訴人雖未敘及被告戊○○所犯如附表編號一、三之
    加重竊盜犯行（即移送併案之臺灣彰化地方法院檢察署九十年度偵字第八七號及
    臺灣臺中地方法院檢察署九十年度偵字第七五八九號），惟此二部分與檢察官起
    訴被告戊○○部分，有連續犯裁判上一罪之關係，為起訴效力所及，本院自得併
    予審判，附此敘明。次查被告戊○○先後三次加重竊盜之犯行，時間緊接，觸犯
    構成要件相同之罪，顯係基於概括犯意反覆為之，為連續犯，應依刑法第五十六
    條之規定，從一重論以攜帶兇器，毀越牆垣，於夜間侵入住宅竊盜罪，並加重其
    刑。爰審酌被告二人之平日素行、被告二人犯罪之動機與目的僅為貪圖一時小利
    、方法、所竊得財物之價值堪巨、所生危害及犯後均坦承犯行態度尚屬良好等一
    切情狀，分別量處如主文所示之刑，以資懲儆。
三、至扣案之油壓剪一支，係被告戊○○所有，且係供其與被告甲○○二人共同犯罪
    所用之物，業經被告二人陳明在卷（詳見本院九十年十二月十九日審判筆錄），
    爰依刑法第三十八條第一項第二款規定宣告沒收。至未扣案之螺絲起子一支及六
    角扳手一支，係分屬同案共犯乙○○、丁○○所有，且係供犯罪所用之物，業經
    被告戊○○及證人丁○○二人於本院審理時陳明在卷（詳見同上審判筆錄），雖
    均未扣案，然並查無其他積極證據足以證明均業已滅失，爰亦依刑法第三十八條
    第一項第二款規定告沒收，併此敘明。另臺灣彰化地方法院檢察署九十年度偵字
    第八七號所移送併案審理案件中所查扣之行動電話一具，雖係被告戊○○所有，
    然因查無其他積極證據足以證明係被告戊○○供犯罪或預備供犯罪所用之物，又
    非屬違禁物，核與沒收之要件不符，爰不予宣告沒收，同此敘明。
據上論斷，應依刑事訴訟法第二百九十九條第一項前段，刑法第二十八條、第五十六
條、第三百二十一條第一項第一款、第二款、第三款、第三十八條第一項第二款，判
決如主文。
本案經檢察官劉仁明到庭執行職務。
中      華      民      國      九十      年    十二    月    二十八    日
                                臺灣臺中地方法院刑事第四庭
                                    法  官  許  旭  聖
右正本證明與原本無異。
如不服本判決，應於送達後十日內向本院提出上訴狀（須附繕本），上訴於
臺灣高等法院臺中分院。
                                    書記官
中      華      民      國      九十      年    十二    月    二十八    日
附錄本案論罪科刑法條：
刑法第三百二十一條：
犯竊盜罪而有左列情形之一者，處六月以上五年以下有期徒刑：
一  於夜間侵入住宅或有人居住之建築物、船艦，或隱匿其內而犯之者。
二  毀越門扇、牆垣或其他安全設備而犯之者。
三  攜帶兇器而犯之者。
四  結夥三人以上而犯之者。
五  乘火災、水災或其他災害之際而犯之者。
六  在車站或埠頭而犯之者。
前項之未遂罰之。
附      表  ：
編號 犯 罪時 間  犯 罪地 點  犯  罪  方  法   竊 得財 物  被害人 共  犯
一、 八十九年十  彰化縣伸港  由乙○○持屬其   堆高機一部  獻麒紡 乙○○
     一月二十六  鄉溪底村全  所有之六角扳手   （約值四十  織股份
     日下午九時  興段七０六  一支下手行竊，   萬元）。    有限公
     十分許（屬  地號（位在  戊○○則開車在               司。
     夜間）      全興工業區  附近把風接應。
                 內之空地）  （侵入附連圍繞
                 。          土地部分未據告
                             訴）。
二、 九十年一月  臺中縣沙鹿  由戊○○持屬其   鋁製鑄模共  陳奇男  甲○○
     五日凌晨四  鎮○○路六  所有之油壓剪一   計一百零五
     時許（屬夜  段四十八巷  支，先破壞屬安   個。（約值
     間）        五十八之八  全設備之大門上   一百一十萬
                 號「幸辰工  掛鎖，再打開大   元）。
                 業社鑄鐵廠  門進入，接續又
                 」。（非屬  將亦屬安全設備
                 住宅亦非屬  之建築物內部之
                 有人居住之  辦公室鋁門上之
                 建築物）。  鏈鎖及庫房鐵門
                             上之掛鎖剪斷，
                             再將門打開進入
                             庫房行竊。
三、九十年三月   臺中縣烏日  由丁○○持屬其   電腦一套（  己○○  丁○○
    二十七日凌   鄉○○路三  所有之螺絲起子   含主機、外
  晨零時許。   二四之五號  一支，將該公司   接光碟機、
    （屬夜間）   「朝鈦興業  之鐵屋鐵片牆面   螢幕、鍵盤
    。           有限公司」  拆卸下，再越入   各一部）及
                 。（屬住宅  內部行竊，趙家   雷射印表機
                 ）。        銓則負責開車，   一部（約值
                             在一旁接應把風   十二萬八千
                             。               元）。


司法院資訊處製作；財團法人民間司法改革基金會備份。
